臺灣新竹地方法院刑事判決
110年度訴字第267號
公  訴  人  臺灣新竹地方檢察署檢察官
被      告  王修賢


上列被告因妨害秩序案件，經檢察官提起公訴（110年度少連偵
字第7號），被告就被訴事實為有罪之陳述，本院依簡式審判程
序審理，判決如下：
    主  文
甲○○共同犯在公共場所聚集三人以上下手實施強暴罪，處有期徒
刑陸月，如易科罰金，以新臺幣壹仟元折算壹日。
    事  實
一、被告甲○○因其友人少年康○偉與乙○○發生口角爭執，竟與少
    年康○偉、陳○瑋、邱○二（均未滿18歲，真實姓名年籍詳卷
    ，涉案部分，另由本院少年法庭調查中）共同基於在公共場
    所聚集三人以上施強暴之犯意聯絡，於民國109年12月27日20
    時3分許，在新竹市○區○○路0巷00號之人潮攘往熙來處，僅
    因一言不合，即與前述少年分別手持交通錐、木棒或徒手圍
    毆乙○○，致乙○○受有頭皮撕裂傷（6公分，縫合7針）、右側
    手肘挫傷、左側前臂挫傷、左側手部挫傷、右側大腿挫傷、
    左側小腿挫傷等傷害（傷害罪部分未據告訴），危害社會安
    寧，而造成恐懼不安，隨即逃離現場。嗣警方據報到場處理
    ，始循線查悉上情。
二、案經新竹市警察局第二分局報告臺灣新竹地方檢察署檢察官
    偵查起訴。
   理  由
一、本件被告甲○○所犯係死刑、無期徒刑或最輕本刑為3 年以上
    有期徒刑以外之罪，且非高等法院管轄第一審案件，被告於
    本院準備程序進行中，就被訴事實為有罪之陳述，經本院認
    合於刑事訴訟法第273條之1第1 項之規定，裁定進行簡式審
    判程序，合先敘明。
二、上開犯罪事實，業據被告於警詢、偵查、本院準備程序及簡
    式審判程序中坦承不諱（偵查卷第4-5、46-47頁、本院卷第
    29-32、33-36頁），核與證人即同案少年康○偉、陳○瑋、邱
    ○二、證人即被害人乙○○、證人即在場目擊者廖芳慶之證述
    相符（偵查卷第6-7、8-9、10-11、12-13、14-15、46-47頁
    ），並有南門綜合醫院乙種診斷證明書、監視錄影畫面翻拍
    照片及被害人乙○○受傷照片共7張、新竹市北區調解委員會1
    09年12月27日調解書等在卷可佐（偵查卷第17、18-20、16
    頁），足見被告上開任意性自白核與事實相符，應堪採信。
    綜上，本件事證明確，應依法論罪科刑。
三、論罪科刑：
（一）核被告所為，係犯刑法第150 條第1 項後段在公共場所聚
      集三人以上下手實施強暴罪。
（二）被告與同案少年康○偉、陳○瑋、邱○二等人就上開犯行，
      彼此間有犯意聯絡及行為分擔，應論以共同正犯。又被告
      固與少年康○偉、陳○瑋、邱○二犯在公共場所聚集3人以上
      實施強暴罪，惟被告於行為時為年滿18歲未滿20歲之未成
      年人，自無從依兒童及少年福利與權益保障法第112 條第
      1 項規定加重其刑，附此敘明。
（三）爰審酌被告僅因友人與被害人發生口角爭執，竟未思以和
      平理性之方式處理，與同案少年在上開公共場所毆打被害
      人，致被害人受有傷害，並危害社會秩序安寧，自應予非
      難，惟念其犯後坦承犯行，與被害人達成和解並與同案少
      年共同賠償告訴人新臺幣（下同）3萬元，有新竹市北區
      調解委員會調解書1份在卷足憑（偵查卷第16頁）；兼衡
      被告自述高中休學、未婚無子、從事配管工作、月收入約
      3 萬元、無需扶養他人等一切情狀，量處如主文所示之刑
      ，並諭知易科罰金之折算標準，以資懲儆。
四、沒收部分：
    按供犯罪所用、犯罪預備之物或犯罪所生之物，屬於犯罪行
    為人者，得沒收之，刑法第38條第2 項定有明文。經查，被
    告及同案少年持以供本件犯罪之交通錐及木棒並未扣案，惟
    無證據證明屬被告所有，復無積極證據證明現仍存在，爰不
    予宣告沒收，併予敘明。
據上論斷，應依刑事訴訟法第273條之1第1項、第299條第1項前
段，判決如主文。　　
本件經檢察官鄒茂瑜、陳亭宇提起公訴，檢察官翁旭輝到庭執行
職務。
中　　華　　民　　國　　110 　年　　5 　　月　　21　　日
                  刑事第四庭  法  官  魏瑞紅
以上正本證明與原本無異。
如不服本判決應於收受本判決後20日內向本院提出上訴書狀，上
訴書狀應敘述具體理由。上訴書狀未敘述上訴理由者，應於上訴
期間屆滿後20日內補提理由書狀於本院(均須按他造當事人之人
數附繕本 )「切勿逕送上級法院」。 
中　　華　　民　　國　　110 　年　　5 　　月　　21　　日
                              書記官  李佳穎
附錄本件論罪科刑法條： 
刑法第150條第1項
在公共場所或公眾得出入之場所聚集三人以上，施強暴脅迫者，
在場助勢之人，處 1 年以下有期徒刑、拘役或 10 萬元以下罰
金；首謀及下手實施者，處 6 月以上 5 年以下有期徒刑。